臺灣桃園地方法院刑事判決
                                    111年度侵訴字第9號
公  訴  人  臺灣桃園地方檢察署檢察官
被      告  簡維億


選任辯護人  呂理銘律師
            楊晴文律師
上列被告因妨害性自主案件，經檢察官提起公訴（110年度偵字
第17052號），本院判決如下：
    主  文
甲○○犯強制性交罪，處有期徒刑參年貳月。
    事  實
一、甲○○與A女（警製代號AW000-A110127，真實姓名年籍詳卷附
    代號與真實姓名對照表）前為男女朋友，於民國110年3、4
    月間，A女向甲○○提出分手，然甲○○不願分手，仍企求復合
    。甲○○嗣於110年4月3日凌晨，因有釐清兩人關係及拿取物
    品等事宜，至A女當時位在桃園市龍潭區之租屋處（地址詳
    卷，屬套房格局，下稱本案住處），於當日上午8時許，見A
    女躺在本案住處床上，已呈相類於精神障礙不能抗拒之熟睡
    狀態，竟先基於乘機性交之犯意，以本案住處內之童軍繩1
    條纏繞A女右手，並褪去自己所著之外褲與內褲，因見A女睡
    醒，即要求A女為其口交（以其生殖器插入A女口腔），然經
    A女所拒絕，遂層升轉念基於強制性交之犯意，以手腳壓制A
    女，褪去A女所著之褲裙及內褲，不顧A女以言語表示不願與
    其性交並以手腳推擋反抗，違反A女之意願，以其生殖器插
    入A女之生殖器，對A女強制性交得逞，並射精在A女之生殖
    器內。
二、A女於事發後離開本案住處，旋將其受害乙情告知李○○（即A
    女嗣後男友，姓名詳卷）等友人，並於當日晚間報警提出告
    訴，至醫院驗傷及採證送驗，而查悉上情。
    理  由
一、本判決記載之說明：
　　按性侵害犯罪防治法所稱性侵害犯罪，係指觸犯刑法第221
    條至第227條、第228條、第229條、第332條第2項第2款、第
    334條第2項第2款、第348條第2項第1款及其特別法之罪；又
    司法機關所製作必須公示之文書，不得揭露被害人之姓名、
    出生年月日、住居所及其他足資識別被害人身分之資訊，性
    侵害犯罪防治法第2條第1項、第12條第2項分別定有明文。
    另性侵害犯罪防治法第12條所定其他足資識別被害人身分之
    資訊，包括被害人照片或影像、聲音、住址、親屬姓名或其
    關係、就讀學校與班級或工作場所等個人基本資料，性侵害
    犯罪防治法施行細則第6條亦有明定。查被告甲○○因妨害性
    自主案件經檢察官提起公訴，為避免A女之身分遭揭露，對
    於A女及其親友之姓名、年籍資料、住居所等足資識別身分
    之資訊，均予隱匿，合先敘明。
二、證據能力部分：
  ㈠按被告以外之人於審判外之言詞或書面陳述，除法律有規定
    者外，不得作為證據，刑事訴訟法第159條第1項定有明文。
    查證人A女於警詢時所為之陳述，係被告以外之人於審判外
    之陳述，經被告及其辯護人爭執此部分之證據能力（見侵訴
    字卷一，第48、52頁），復查無傳聞例外之規定可資適用，
    依上揭規定，此部分之陳述，無證據能力。
　㈡次按被告以外之人於審判外之陳述，雖不符刑事訴訟法第159
    條之1至第159條之4之規定，而經當事人於審判程序同意作
    為證據，法院審酌該言詞陳述或書面陳述作成時之情況，認
    為適當者，亦得為證據；當事人、代理人或辯護人於法院調
    查證據時，知有第159條第1項不得為證據之情形，而未於言
    詞辯論終結前聲明異議者，視為有前項之同意，刑事訴訟法
    第159條之5定有明文。查本判決下列認定事實所引用之其餘
    被告以外之人於審判外所為之供述證據（包含人證與文書證
    據等證據），公訴人、被告及其辯護人對於證據能力均不予
    爭執，迄言詞辯論終結前亦未聲明異議（見侵訴字卷二，第
    123至131頁），本院審酌上開證據資料製作時之情況，尚無
    違法不當之處，認為以之作為證據為適當，均得作為證據。
　㈢本判決下列認定事實所引用之非供述證據，並無證據證明係
    公務員違背法定程序取得之證據，且與本案待證事實具有自
    然之關聯性，均得作為證據。 　
三、認定事實所憑之證據及理由： 　　
　㈠訊據被告固坦承有於上揭時間、地點，以其陰莖插入A女陰道
    之方式，對A女為性交等情不諱，惟矢口否認有何強制性交
    之犯行，辯稱：A女當時答應我可以做，我原本有問A女，A
    女口頭上有答應說好，然後我們就開始性行為，做到一半A
    女就突然反悔、拒絕，就說他不要再繼續了，然後我就沒有
    再繼續做性交，我生殖器就拔出來了；剛剛拔出來的時候就
    射了，射在A女陰道裡面，射精後才把生殖器拔出來；本案
    性交當時A女手上有綁童軍繩，但那是我們打鬧，是我綁的
    ，我前面已經有問過A女是否同意與我性交，我才綁童軍繩
    ，但我沒有綁緊；我不知道為何插入後，A女就反悔拒絕與
    我性交，我當場沒詢問A女，我將生殖器拔出來之後，就沒
    有後續，我有問A女要不要載他回台北，A女說不用，然後我
    就離開等語。經查：　
　㊀被告與A女前為男女朋友，於110年3、4月間，A女欲與被告分
    手，然被告不願分手仍企求復合；被告嗣於110年4月3日凌
    晨，因有釐清兩人關係及拿取物品等事宜至本案住處，於當
    日上午8時許，以本案住處內之童軍繩1條纏繞A女右手，以
    其生殖器插入A女生殖器而對A女性交，並射精在A女生殖器
    內等情，業據被告於警詢、偵訊、本院準備程序及審判中所
    是認（見偵字卷，第9至12、109至111頁；侵訴字卷一，第4
    6至48頁；侵訴字卷二，第127至128頁），並經證人A女（即
    告訴人）於偵訊及本院審判中證述明確（見偵字卷，第81至
    83頁；侵訴字卷一，第260至276頁），復有內政部警政署刑
    事警察局110年5月4日刑生字第1100035886號、110年5月27
    日刑生字第1100049264號鑑定書（見偵字卷，第53至55、67
    至69頁）在卷可稽，並有證人A女所提之童軍繩1條在案可憑
    ，此部分之事實，首堪認定。
　㊁A女於被告對其性交之後，離開本案住處，旋將其受害乙情告
    知李○○（即A女嗣後男友，姓名詳卷）等友人，並於當日晚
    間報警提出告訴，至醫院驗傷及採證送驗等情，業經證人A
    女於偵訊、本院審判中及證人李○○於本院審判中證述明確（
    見偵字卷，第81至83頁；侵訴字卷一，第260至276頁；侵訴
    字卷二，第8至19頁），復有內政部警政署刑事警察局110年
    5月4日刑生字第1100035886號、110年5月27日刑生字第1100
    049264號鑑定書（見偵字卷，第53至55、67至69頁）及臺北
    市政府警察局婦幼警察隊受理案件證明單、受理各類案件紀
    錄表（見偵字卷，第27至29頁）在卷可稽，此部分之事實，
    亦堪認定。
　㊂被告本案先基於乘機性交之犯意，因見A女睡醒，並經A女拒
    絕，遂層升轉念基於強制性交之犯意，對A女為強制性交行
    為得逞等情，茲論述如下：
　⒈證人A女於偵訊時證稱：今年4月3日當時是我認為分手，但被
    告覺得沒有分手的狀態，所以被告來我家想釐清關係，到我
    租屋處的時候是4月3日凌晨5點，當時只有我跟被告在我家
    ，後來我睡著了，大約在上午8點左右我醒來，發現我手機
    不見了，右手纏著童軍繩，沒有綁在哪裡，就是單純在手上
    繞了幾圈童軍繩；童軍繩是我家本來有的，那是我跟被告交
    往期間，被告擔心我騎車坐後座睡著會發生意外，所以載我
    坐後座時，為了安全把我用童軍繩固定，但在家裡睡覺時從
    來沒有用過童軍繩；我醒來時就發現被告下半身赤裸，我問
    他要幹嗎，他就要求我幫他口交，我拒絕，並問他我手機呢
    ，被告說他不知道，再度要求我幫他口交，我還是拒絕，然
    後被告就先用他一隻手抓我一隻手，另一隻手開始脫我褲裙
    跟内褲，我空著的那隻手就一直打他，還用腳踢他，但沒有
    用，我被他脫到下身赤裸，然後他就用雙手抓我雙腳，然後
    用陰莖插入我陰道，被告最後是射精在我體内，然後我說我
    要去朋友家，所以我就先離開我租屋處等語（見偵字卷，第
    81至82頁）；於本院審判中證稱：我與被告交往約2年，大
    概是（110年）3至5月分手；案發當時就是我想分手，可是
    他不願意；110年4月3日清晨那時我只是純粹要拿東西，被
    告就問我說要不要回家，我說我還要住朋友家一陣子，因為
    畢竟我在台北工作，他當天很莫名其妙的把我手機沒收，因
    為我太累睡著，然後他就拿童軍繩綁我右手；那個童軍繩，
    因為被告在騎摩托車怕我從後座跌倒，所以才會把我綁在後
    座，可是我沒想到他出乎我意料之外拿來綁我的手；我在睡
    覺，我不知道他在幹嘛，我是背著他睡覺，空間有隔開，但
    是兩個人都在套房的床上；我當時起來找不到手機，我就問
    他手機呢？他就說叫我幫他吹，我說我不要，然後他當時身
    體是裸光的，我說我不要，我說那你趕快把手機還我，他就
    硬要、硬要上我這樣子，他就是壓著我的手，雙手壓著，因
    為我是躺著，後面他把我壓倒，因為我是坐床邊，他就直接
    壓倒我，我的雙手是被他扣住的，然後他就直接這樣性侵我
    ；我有推他然後我說我不要，他就強制抓我的手；那時我穿
    的褲子跟內褲是被告脫掉的，被告有用生殖器官插入我的陰
    道，他射在體內；性侵完之後，然後我就問他說，為什麼要
    綁著童軍繩？他就沒講話，然後我就自己解掉童軍繩，他綁
    童軍繩的動作有沒有限制自由，我覺得倒是沒有，可是他有
    沒收我的手機；（問：〈請審判長提示偵字卷第22頁最後1行
    到第23頁第1行〉妳在警詢時有提到「後來我大約早上9點30
    回台北朋友家，一回家我就跟現在的男朋友說這件事情，他
    就要我來報案」，妳所稱的「我現在的男朋友」是妳剛才回
    答檢察官所說的那個李○○嗎？）對，因為其實我當時在猶豫
    要不要報案，但他們說直接報案；（問：請問在妳打電話跟
    妳男朋友說這件事情到去警局報案這段期間，妳在做什麼?
    ）我在髮妝等語（見侵訴字卷一，第260至276頁）。觀證人
    A女上揭所證，就被告於A女躺在本案住處床上熟睡時，以本
    案住處內之童軍繩1條纏繞A女右手，褪去自己所著之外褲與
    內褲，見A女睡醒後，即要求A女為其口交（以其生殖器插入
    A女口腔），然經A女所拒絕，遂以手腳壓制A女，褪去A女所
    著之褲裙及內褲，不顧A女以言語表示不願與其性交並以手
    腳推擋反抗，違反A女之意願，以其生殖器插入A女之生殖器
    ，對A女強制性交得逞，並射精在A女生殖器內等基本事實，
    前後證述大致相符，亦未有何顯難採信之處，已堪採信。且
    ：
　⑴證人李○○（即A女嗣後男友，姓名詳卷）於本院審判中證稱：
    我於（110年）4月初跟A女交往，她有講過她的前任，我才
    知道被告，我還沒跟A女交往前，她就有說過她當時對於她
    感情的不滿，也有想要分手，只是說他們還沒有一個結論，
    我也不方便介入他們的感情，我只是跟她說：「妳自己做好
    決定就好，自己想清楚，不要再受到傷害」等等之類；A女
    有告訴我說她要去桃園的租屋處，所以我知道她要去租屋處
    這件事情；當時第一天的時候我無法去了解太多，因為她狀
    況是已經崩潰了，她是直接打給我，她發生完之後，她跟我
    說有事情要來找我，她要馬上回台北，我說：「好，妳先來
    找我」，她才去髮妝店；電話是崩潰的，有哭聲、有哽咽，
    思緒是錯亂的，當時她沒辦法跟我釐得太清楚，她只說她被
    性侵，我跟她說：「妳先去驗傷、備案，之後再談」；案發
    當天A女一直急著打電話給我，她當下發生完之後跟我說要
    回來台北的時候，是一直狂CALL我電話，好像不下十幾、二
    十通電話，後來我才接到，因為我人在忙，然後我看到之後
    ，我才有回撥給她，聽她在哭我才追問是什麼狀況；她去驗
    傷是髮妝店的人有跟她提，主要也是我有再跟她提，身邊的
    親朋好友有跟她提，她才有去備案；我當下在忙，沒有辦法
    陪同她去，我人在板橋，報案是她自己去的；驗傷後我有跟
    她碰面，我當時沒有辦法跟她說太多，因為她是很難安撫情
    緒的；她後面交往時有跟我細說，她是跟我講說，那時候被
    告說要跟她談後續的事情，然後在她的住處，她本來是不想
    去，可是她酒醉然後也因為被告一直在盧她，而且她也想趕
    快把這件事情做一個了結，她才去，但是她去的時候已經是
    下班也是一個酒醉，意識不清，身體疲累的狀態下，發生什
    麼狀況，她說她有反抗，但是她有先睡著，起來發現這件事
    情，她有反抗，還是造成了，她說一開始叫她口交，後面才
    放進去等語（見侵訴字卷二，第8至19頁），核與證人A女前
    揭於本院審判中所證，其於事發後旋將遭被告強制性交之事
    告知李○○乙情相符。且按證人陳述之證言組合，其中屬於轉
    述其聽聞自被害人陳述被害之經過者，因屬於與被害人之陳
    述具同一性之累積證據，固不具補強證據之適格；但依其陳
    述內容，茍係以之供為證明被害人之心理狀態，或用以證明
    被害人之認知，或以之證明對聽聞被害人所造成之影響者，
    由於該證人之陳述本身並非用來證明其轉述之內容是否真實
    ，而是作為情況證據（間接證據）以之推論被害人陳述當時
    之心理或認知，或是供為證明對該被害人所產生之影響，實
    已等同證人陳述其當時所目睹被害人之情況，其待證事實與
    證人之知覺間有關連性，自屬適格之補強證據（最高法院11
    0年度台上字第223號判決意旨參照）。依證人李○○上揭所證
    ，A女於被告對其強制為性交得逞後，旋將此情以電話告知
    證人李○○，雖證人李○○當時並未直接與A女見面，然於電話
    中聽聞A女於訴說被害事件時，已呈崩潰、哭聲、哽咽及思
    緒錯亂等情狀，此等情況證據可徵證人A女前揭所證，被告
    對其強制性交得逞等情，真實可信。
　⑵被告與其友人及A女、李○○等人，嗣於110年5月26日在本案住
    處旁見面商談被告本案應如何賠償A女等情，業據被告於偵
    訊、本院準備程序及審判中所是認（見偵字卷，第110頁；
    侵訴字卷一，第48頁；侵訴字卷二，第17至18頁），並經證
    人A女於偵訊、本院審判中及證人李○○於本院審判中證述明
    確（見偵字卷，第82頁；侵訴字卷一，第263至265頁；侵訴
    字卷二，第12至14頁），復有證人A女所提之現場錄音、譯
    文、照片及檢察官勘驗（現場錄音）筆錄在卷可憑（見偵字
    卷，第93至103、115頁）。再查：
　①依上開現場錄音譯文，被告與A女於對話中雖另有談論其等交
    往期間生活費用等節，然被告友人「小彭」在場表示：「我
    上限30萬，和解金30萬元，和解書要由我這邊出」、「不能
    再高了，我最多到30萬元整，要不要一句話」等語，A女遂
    表示：「我要看他（被告）誠意嘛」、「那我先看他（被告
    ）的誠意嘛，他誠意到哪裡嘛，他如果沒有誠意…」一語，
    即經被告友人「小彭」表示：「哥哥這邊就30萬元，如果要
    我動用公司資源跟力量，我就請律師來處理」等語，而被告
    於111年9月6日本院審判中供稱：（問：對證人李○○之證言
    有何意見？）30萬元不是我本人的意見，是我朋友叫我拿30
    萬元出來趕快了結這件事；（問：辯護人說你是在A女之強
    迫下提出30萬元？）不是A女強迫我，是對方硬要這個數額
    ，而且甚至更高，是40萬元，40萬元是當天談的，但是沒有
    錄到；（問：你朋友有說這30萬元是他要幫你出？）對；（
    問：你到底與你朋友如何說明？為何他願意拿30萬幫你解決
    ？你朋友有沒有問你是不是被冤枉的？30萬不是小數目，他
    不探求事情的真相？）對，我只是說我被告，他就說他要幫
    我處理這件事，他也沒去打聽，也沒有問我事情的真相；（
    問：〈提示110年度偵字第17052號第96頁錄音譯文〉幫你出錢
    的是這個叫小彭的嗎？「你多少事情沒跟我講，我應該要知
    道，今天下來我希望你們這個錢我能幫你出，沒有問題，但
    是要讓我知道事情的所有」這什麼意思？）他沒有問過我真
    相，所以…；（問：因為你隱瞞，你的朋友一定很生氣，這
    些你說的沒有問題吧？）沒有問題；（問：那你想你朋友為
    什麼講這些事情，你對他隱瞞什麼？）我沒有隱瞞什麼，因
    為他沒有跟我講什麼事情，他就直接出面，說要幫我處理等
    語（見侵訴字卷二，第17至18頁），可知上開30萬元係被告
    方欲用與A女和解之金額，倘被告未有證人A女所指對其強制
    為性交得逞等行為，被告何需經由友人「小彭」表示欲以30
    萬元與A女和解？益徵證人A女前揭所證，被告對其強制性交
    得逞等情，真實可信。
　②被告於本院審判中，未覓得其上揭所稱願為其提供30萬元與
    證人A女和解之友人「小彭」（見侵訴字卷二，第110頁），
    另於111年9月27日本院審判中自行帶同「丙○○」到庭，並辯
    稱：丙○○是答應要賠30萬元的人等語（見侵訴字卷二，第66
    頁）。而證人丙○○於111年11月1日本院審判中證稱：我認識
    被告，但不久，到事發時認識不到3個月；當時我們原本沒
    有要理對方，因為我們是覺得說我們沒有犯任何的錯誤，我
    們就想說直接看法庭怎麼判，可是後續會過去是因為對方說
    要討論房租的事情，我們才會過去的，當時房租沒有結清，
    才去討論說房租誰負擔多少的部分，一過去對方人數比我們
    還多，情緒也比較高昂，開頭也沒有講房租，就直接說性侵
    的事情，我們這邊總共有5個人，前面只有4個，後面又到了
    1個，對方從一來就有是6個人，3男3女；A女先提到說性侵
    這件事，問被告要怎麼處理，當時我們的說法是說如果犯罪
    屬實的話，所有費用、求償我們願意承擔，但前提是我們犯
    罪有屬實，沒有的事情我們也不願意承擔，金額的部分當時
    我們所提的每個金額，對方都說看你們心意，沒有明確表示
    金額的答案，因為對方情緒越來越激昂，他們人數比較多，
    所以當時我們提的這個金額是因為對方情緒高昂，為了保障
    我們生命安全情況下，網路上查得到大概是30萬元左右，所
    以當時是這樣提出的；我就很簡單的在GOOGLE上找「妨害性
    自主」，上面就有跳出大約金額，因為我之前提的金額對方
    都不滿意，我看它上面最高金額曾經達到30萬元；A女跟他
    們那方的男生情緒都越來越激動，所以確保我們人生安全情
    況下，所以我才提出這個金額，我當時是聽到有人講說有帶
    東西，可是我不知道是什麼東西，我只知道對方身上疑似有
    器械或者是其他的，但是我沒有看到，金額的部分也沒有完
    全有結果，就是當時我以人身安全提的30萬，如果犯罪屬實
    的話我願意出，對方就是一直跟我們講看我們心意，也沒有
    完全確定的金額；「小彭」是我們另外一個朋友，他後面才
    到的，主要對談的都是被告，我當時沒有講話，我叫「小彭
    」代替我講，應該是我比較膽小吧，我告訴他要怎麼講，像
    是金額的部分我願意出多少，「小彭」是透過A女跟被告對
    話當中去瞭解的，在整個商談過程中，我都處於瞭解跟聽的
    狀況，我都沒有發言跟表示意見等語（見侵訴字卷二，第11
    0至122頁）。是依證人丙○○上揭所證，當時A女及其友人為3
    男3女，而被告及其友人為5人，則於此情形之下，是否會有
    證人丙○○所稱「對方人數較多、為保生命安全方提出30萬元
    之金額」乙情，實有所疑，且依上開現場錄音譯文所示，並
    無證人丙○○所稱「A女跟他們那方的男生情緒都越來越激動
    ，為確保我們人生安全情況下，所以我才提出這個金額」乙
    情，甚而上開30萬元之和解金額，亦係由被告友人「小彭」
    主動表示欲用與A女和解之金額，並表示：「我上限30萬，
    和解金30萬元，和解書要由我這邊出」、「不能再高了，我
    最多到30萬元整，要不要一句話」、「哥哥這邊就30萬元，
    如果要我動用公司資源跟力量，我就請律師來處理」等語如
    前，可徵當時應無證人丙○○所稱「A女跟他們那方的男生情
    緒都越來越激動，為確保我們人生安全情況下，所以我才提
    出這個金額」乙情。再佐以證人丙○○前述「我認識被告，但
    不久，到事發時認識不到3個月」、「當時我們的說法是說
    如果犯罪屬實的話，所有費用、求償我們願意承擔，但前提
    是我們犯罪有屬實，沒有的事情我們也不願意承擔」等語，
    可知上開30萬元當係因被告確實有證人A女所指強制性交之
    行為，方由被告之友人「小彭」主動表示欲以該金額與A女
    就此事和解，否則證人丙○○當無於認識被告不到3個月，且
    被告又無證人A女所指強制性交行為之情形下，逕由其與被
    告之友人「小彭」主動表示如上，足徵證人A女前揭所證，
    被告對其強制性交得逞等情，真實可信。
　⑶況被告於警詢時已供稱：（問：你是否曾未經過A女同意，而
    強行與他發生性行為？）有，只是當時我們屬於男女朋友關
    係；（問：你有無於110年4月3日性侵A女？）有；（問：據
    被害人A女筆錄中指稱，於110年4月3日早上9點左右，在被
    害人租屋處，遭你強迫與渠發生性行為，渠當下有把你推開
    並向你表示不要，你仍脫去渠身上衣物，最後性侵得逞，以
    上是否屬實？你做為解釋？）屬實，我不知道該怎麼解釋；
    （問：你是以何代價作為與A女發生性行為？）他原本同意
    我與他發生性行為，但後來為何不同意我不清楚等語（見偵
    字卷一，第10至11頁），是被告於警詢時亦自承本案對A女
    強制性交得逞之犯行，更徵證人A女前揭所證，被告對其強
    制性交得逞等情，真實可信。
　⒉至被告之辯護人固為被告辯護略以：①A女於案發當時與被告
    共同在本案住處睡覺，於事發後報案前先在髮妝店做髮妝，
    於報案後持續主動積極與被告聯繫，可證本案當時確係兩情
    相悅；②A女就案發當時其與被告是否為男女朋友、是否已與
    李○○交往、案發當日為何與被告一同至本案住處，及本案事
    發經過等節，說詞反覆，極有可能因事後反悔未免遭新男友
    李○○質疑而將合意性交誣指為強制性交等語，並提出被告與
    A女於本案發生後（自110年4月5日至10月12日）之通訊軟體
    對話紀錄（見侵訴字卷一，第59至190頁）以佐其詞。惟：
　⑴按供述證據雖前後稍有差異或矛盾，如其基本事實之陳述尚
    無不同，事實審法院並非不得本於經驗及論理法則，斟酌其
    他情形，作合理之比較，定其取捨，非謂其中一有不符，即
    應全部不予採信；又同一或相異之證人前後或彼此供述不能
    相容，則採信部分證言時，當然排除其他部分之證言，此為
    法院取捨證據法理上之當然結果，縱未於判決理由內說明捨
    棄他部分證言，而僅說明採用某部分證言之理由，於判決本
    旨亦無影響，此與判決不備理由自屬有間（最高法院105年
    度台上字第188號判決意旨參照）。且刑法第16章妨害性自
    主罪章所保護之法益，為個人性自主決定權，即個人享有免
    於成為他人性客體之自由，可依其意願自主決定「是否」、
    「何時」、「如何」及與「何人」為性行為，此乃基於維護
    人性尊嚴、個人主體性及人格發展完整，並為保障個人需求
    獲得滿足所不可或缺之基本權利，猶不得將性侵害之發生，
    歸咎於被害者個人因素或反應，或以被害人事後態度自若，
    仍與加害者保有曖昧、連繫等情狀，即推認被害者應已同意
    而合理化加害者先前未經確認所發生之性行為，卻忽視加害
    者在性行為發生時，是否確保對方是在自願情況下之責任（
    最高法院110年度台上字第2496號判決意旨參照）。
　⑵經查：①被告於本院準備程序時供稱：（問：你當天為何前往
    該處？）討論東西要怎麼分，因為當時已經準備要分手，當
    天晚上才算分手，因為當天晚上我才同意分手，分手是A女
    提的等語（見侵訴字卷一，第47頁），核與證人A女前揭所
    證：「被告覺得沒有分手的狀態，所以被告來我家想釐清關
    係」、「我只是純粹要拿東西，被告就問我說要不要回家」
    等語無牴觸之情，又A女於案發當時與被告是否為男女朋友
    、是否已與李○○交往等節，參以每個人對於交往之認知未必
    一致，此觀被告與證人A女就其等於110年4月間是否尚有交
    往乙節，亦有不同之認知即明，而證人A女就本案遭被告強
    制性交之基本事實，前後證述大致相符，未有顯難採信之處
    ，已如前述，核無辯護人所指「說詞反覆」之情。②且依證
    人李○○前揭所證，當日A女並非因李○○尋覓無著，嗣經李○○
    質問方告以其遭被告強制性交，而係於李○○忙碌之際多次撥
    打電話未果，嗣經李○○接通後旋向李○○哭訴其遭被告強制性
    交，經李○○安撫方至台北之髮妝店，嗣於（髮妝店）友人及
    李○○提及後至警局報案，當無辯護人所指「極有可能因事後
    反悔未免遭新男友李○○質疑而將合意性交誣指為強制性交」
    之情。③又被告與A女既曾交往，當有一定之感情基礎，於案
    發當時與被告共同在本案住處，於報案後持續與被告聯繫等
    情，雖未必為每一個人於面臨此情境處理感情之模式，然亦
    非顯與常情相違，至A女於遭被告強制性交後，何以先前往
    台北之髮妝店乙節，參以每個人面對重大事件之決定與處理
    ，或有積極明快、或有消極被動而猶豫不決等不同態度，尤
    以本案對於A女而言實屬難堪之事，於事發後先尋求友人支
    持，亦與常情相符，並與證人李○○前揭所證無牴觸，當無辯
    護人所指「可證本案當時確係兩情相悅」之情。
　㈡綜上，本案事證明確，被告及其辯護人前揭所辯，均不可採
    ，被告犯行堪以認定，應依法論科。
四、論罪科刑：
　㈠核被告所為，係犯刑法第221條第1項之強制性交罪。而本案
    被告先基於乘機性交之犯意，因見A女睡醒，並經A女拒絕，
    遂層升轉念基於強制性交之犯意，對A女為強制性交行為得
    逞，其行為既未中斷，自非另行起意，應整體評價為一個強
    制性交罪，其乘機性交之輕行為，為強制性交之重行為所吸
    收，不另論罪（最高法院99年度台上字第3977號、臺灣高等
    法院106年度侵上訴字第97號判決意旨參照）。
　㈡爰以行為人之責任為基礎，審酌被告僅為滿足一己之私慾，
    竟對A女為本案強制性交之犯行，顯不尊重A女之性自主權，
    造成A女身心受創，犯後矢口否認，亦未與A女和解而獲A女
    之諒解，所為應予非難；惟念其尚能坦認本案對A女為性交
    之事實，於警詢時曾坦認有對A女為本案強制性交之犯行，
    兼衡被告本案犯罪之動機、目的、所受刺激、手段、與A女
    本為男女朋友之關係、對A女所生之損害，其於本案前無刑
    案科刑紀錄所彰顯之品行（見侵訴字卷一，第19頁）及自陳
    之現職、學歷及家庭經濟狀況（見偵字卷，第9頁）等一切
    情狀，量處如主文所示之刑，以示懲儆。
據上論斷，應依刑事訴訟法第299條第1項前段，判決如主文。
本案經檢察官乙○○提起公訴，檢察官施韋銘到庭執行職務。
中　　華　　民　　國　　111 　年　　12　　月　　20　　日
                  刑事第十一庭  審判長法  官  潘政宏
                                      法  官  蔡旻穎
                                      法  官  翁健剛
以上正本證明與原本無異。
如不服本判決應於收受判決後20日內向本院提出上訴書狀，並應
敘述具體理由。其未敘述上訴理由者，應於上訴期間屆滿後20日
內向本院補提理由書(均須按他造當事人之人數附繕本)「切勿逕
送上級法院」。 
　　　　　　　　　　　　　　　        書記官　鄭雨涵
中　　華　　民　　國　　111 　年　　12　　月　　20　　日
論罪科刑法條：
中華民國刑法第221條（強制性交罪）
對於男女以強暴、脅迫、恐嚇、催眠術或其他違反其意願之方法
而為性交者，處3年以上10年以下有期徒刑。
前項之未遂犯罰之。